臺灣臺中地方法院民事裁定
111年度聲字第263號
聲  請  人  陳崇善律師(即上訴人黃世名之訴訟代理人)

上列聲請人因本院111年度簡上字第239號損害賠償事件，聲請交
付法庭錄音光碟，本院裁定如下：
    主  文
准於聲請人繳納費用後，交付本院111年度簡上字第239號損害賠
償事件於民國111年8月16日期日之法庭錄音光碟。
聲請人就前項所示法庭錄音光碟內容，不得散布、公開播送，或
為非正當目的使用。
聲請費用由聲請人負擔。
    理  由
一、聲請意旨略以：聲請人為就本件審理過程為充分之了解，以
    為核對是否與筆錄相符之依據，爰依法聲請交付111年8月16
    日之法庭錄音資料等語。
二、按當事人及依法得聲請閱覽卷宗之人，因主張或維護其法律
    上利益，得於開庭翌日起至裁判確定後6個月內，敘明理由
    聲請交付法庭錄音或錄影內容，由法院為許可與否之裁定。
    法院受理前開聲請，如認符合聲請要件，並在聲請期間內提
    出，且就所主張或維護法律上之利益已敘明者，除法令另有
    排除規定外，應予許可。所謂法令另有排除規定，係指法院
    組織法第90條之1第2項、第3項所定，依法令得不予許可或
    限制聲請閱覽抄錄或攝影卷內文書，以及涉及國家機密或其
    他依法令應予保密事項，法院得不予許可或限制等情形，此
    觀法院組織法第90條之1第1、2、3項，法庭錄音錄影及其利
    用保存辦法第8條第1、2、3項規定暨民國105年5月23日增訂
    該辦法第8條第2項之立法理由即明。又所謂主張或維護法律
    上利益者，舉凡核對更正筆錄、他案訴訟所需，或認法院指
    揮訴訟方式對其訴訟權益有影響之虞，欲用以保障其法律上
    利益等，均屬之（法庭錄音錄影及其利用保存辦法第8條之
    修正說明參照）。另前項聲請經法院裁定許可者，每張光碟
    應繳納費用新臺幣50元。持有法庭錄音內容之人，就取得之
    錄音內容，不得散布、公開播送，或為非正當目的使用，法
    庭錄音錄影及其利用保存辦法第8條第1項、第2項及法院組
    織法第90條之4第1項定有明文。
三、經查，聲請人為本院111年度簡上字第239號損害賠償事件（
    下稱系爭案件）上訴人黃世名之訴訟代理人，為依法得聲請
    閱覽卷宗之人，其在得聲請期間內提出本件聲請，復已敘明
    聲請交付法庭錄音以維護其法律上利益之理由，是其聲請交
    付系爭案件之法庭錄音資料，即本院111年8月16日之法庭錄
    音光碟，核無不合，應予准許。又聲請人就其取得之法庭數
    位錄音光碟內容，依法不得散布、公開播送，或為非正當目
    的使用，併予敘明以促其注意遵守。
四、爰依法裁定如主文。
中　　華　　民　　國　　111 　年　　9 　　月　　8 　　日
                  民事第一庭   審判長法  官   許石慶
                                     法  官   蔡孟君
                                     法  官   蕭一弘
正本係照原本作成。
本件裁定不得抗告。
中　　華　　民　　國　　111 　年　　9 　　月　　8 　　日
                                     書記官   黃馨萱